臺灣臺中地方法院刑事判決
111年度易字第834號
公  訴  人  臺灣臺中地方檢察署檢察官
被      告  賴原臻




上列被告因竊盜案件，經檢察官提起公訴（111年度偵字第10355
號、111年度偵字第11306號），本院判決如下：
    主    文
賴原臻犯竊盜罪，共貳罪，各處拘役伍拾日，如易科罰金，均以
新臺幣壹仟元折算壹日。應執行拘役玖拾日，如易科罰金，以新
臺幣壹仟元折算壹日。
扣案之ASUS手機壹支沒收。未扣案之犯罪所得IPAD第8代平板電
腦壹臺、粉紅色背包壹個、LV皮夾壹只、現金伍仟肆佰元均沒收
，於全部或一部不能沒收或不宜執行沒收時，追徵其價額。
    犯罪事實
一、賴原臻意圖為自己不法之所有，各基於竊盜之犯意，而為下
    列犯行：
  ㈠於民國110年12月26日16時20分許，在臺中市○○區○○路000號
    之福星圖書館2樓閱覽桌上，徒手竊取鄭睿君放在該處之IPA
    D第8代平板電腦1台(無SIM卡，市價約新臺幣[下同]1萬290
    元)，得手後逃逸。嗣鄭睿君返回座位時發現失竊並報警處
    理，為警循線查知上情。
  ㈡於110年12月27日15時21分許，在臺中市○區○○路000號騎樓，
    徒手竊取陳子薇放在該處椅子上之粉紅色背包1個(市價約89
    0元，內有現金8000元、LV皮夾1個、健保卡5張、身分證3張
    、國泰世華銀行信用卡、玉山銀行信用卡、台中銀行提款卡
    、信用卡、郵局提款卡各1張、安泰銀行提款卡2張等物)，
    得手後逃逸，現金供己花用，其餘物品則沿路丟棄於不明處
    所。嗣陳子薇發現失竊報警處理，為警循線查知上情，並扣
    得剩餘之贓款100元(已發還)、ASUS手機1支。
二、案經鄭睿君、陳子薇分別訴由臺中市政府警察局第六、第一
    分局報告臺灣臺中地方檢察署檢察官偵查起訴。
    理    由
一、程序及證據能力部分：
  ㈠按法院認為應科拘役、罰金或應諭知免刑或無罪之案件，被
    告經合法傳喚無正當理由不到庭者，得不待其陳述逕行判決
    ，刑事訴訟法第306條定有明文。查，本院傳喚被告賴原臻
    於111年6月15日行審理程序，該傳票同年5月16日寄存送達
    於被告居所，而被告未於審理期日到場，亦未陳明有何不能
    到場之正當理由，此有本院送達證書、刑事案件報到單在卷
    可憑，爰依上揭規定，不待被告陳述，逕行判決。
  ㈡本判決下述所引用被告以外之人於審判外之供述證據，檢察
    官迄本院言詞辯論終結前，就該等證據之證據能力未聲明異
    議，而被告則於本院審判期日無正當理由不到庭，顯放棄聲
    明異議之權，本院審酌上開供述證據資料製作時之情況，並
    無不當取供或證明力明顯過低之瑕疵，認以之作為證據應屬
    適當，依刑事訴訟法第159條之5規定，認均具有證據能力。
    而本案所引用之其餘非供述證據，並無證據證明係實施刑事
    訴訟程序之公務員違背法定程序所取得，依刑事訴訟法第15
    8條之4反面解釋，應認均具有證據能力，併此敘明。
二、認定犯罪事實所憑之證據及理由：
    上揭犯罪事實，業據被告於警詢及偵查中坦承不諱，核與證
    人即告訴人鄭睿君於警詢及偵查中之證述、證人即告訴人陳
    子薇於警詢中之證述相符，並有福星圖書館現場照片、遭竊
    IPAD第8代平板電腦資料照片、監視器錄影畫面翻拍照片、
    被告特徵比對照片、111年1月2日現場查獲照片在卷可佐，
    足認被告前揭任意性自白與事實相符，堪以採信，本案事證
    明確，應依法論科。
三、論罪科刑：
  ㈠核被告所為，均係犯刑法第320條第1項之竊盜罪。被告所犯2
    次竊盜行為間，犯意各別，行為互殊，應予分論併罰。
  ㈡被告前因竊盜案件，經本院分別以107年度聲字第3036號裁定
    應執行有期徒刑1年6月、以107年度聲字第3030號裁定應執
    行有期徒刑2年11月，2案接續執行，於110年11月30日縮短
    刑期執行完畢，此據檢察官提出上開裁定、執行指揮書電子
    檔紀錄、臺灣高等法院被告前案紀錄表可憑，是被告於有期
    徒刑執行完畢後，5年內故意再犯本案有期徒刑以上之罪，
    均為累犯，且被告所執行完畢之前案與本案均為竊盜案件，
    於本案加重最輕本刑，並無過苛，爰依刑法第47條第1項規
    定，加重其刑。
  ㈢爰以行為人之責任為基礎，審酌被告不循正當管道賺取財物
    ，2次徒手竊取告訴人等所有之物之犯罪手段、所生損害，
    及被告坦承犯行，惟並未賠償告訴人等所受損害之犯後態度
    ，暨其除上開構成累犯之前科外，尚有多次因竊盜案件經論
    罪科刑之素行，此有臺灣高等法院被告前案紀錄表在卷可憑
    ，兼衡其智識程度、生活狀況等一切情狀，各量處如主文第
    1項所示之刑，並衡酌被告所犯各罪之犯罪類型、行為態樣
    、手段、動機、侵害法益種類及責任非難程度，而為整體評
    價後，定其應執行之刑如主文第1項所示，並諭知易科罰金
    之折算標準。
四、沒收部分：
    犯罪所得，屬於犯罪行為人者，沒收之。前二項之沒收，於
    全部或一部不能沒收或不宜執行沒收時，追徵其價額。第1
    項及第2項之犯罪所得，包括違法行為所得、其變得之物或
    財產上利益及其孳息。刑法第38條之1第1項前段、第3項、
    第4項分別定有明文。經查：
  ㈠被告於警詢中稱：我於110年12月27日15時21分許，在臺中市
    ○區○○路000號騎樓竊得粉紅色背包中的LV皮夾，內有現金80
    00元，我同日17時30分許，在臺中市○區○○路00號電信行，
    以2500元購買扣案之ASUS手機1支等語，核與證人即電信行
    店長鄭樑榮於警詢中之證述相符，被告購買手機之時間與其
    行竊之時間密切接近，足認扣案之ASUS手機1支，為其犯罪
    所得所變得之物，應依上揭規定宣告沒收。又被告經扣得之
    現金100元，業已發還予告訴人陳子薇，此有贓物認領保管
    單1紙附卷足憑，爰不予宣告沒收。
  ㈡被告於犯罪事實一㈠竊得之IPAD第8代平板電腦1台、於犯罪事
    實一㈡竊得之粉紅色背包1個、LV皮夾1只、購買上開手機及
    發還告訴人陳子薇後剩餘之5400元，均係被告之犯罪所得，
    又該等物品均未扣案，應依上揭規定宣告沒收及追徵。
  ㈢至於告訴人陳子薇遭竊之健保卡、身分證、信用卡、提款卡
    等物，該等物品本身價值低微，且均能再行補辦使用，認欠
    缺刑法上重要性，而依刑法第38條之2第2項規定，不予宣告
    沒收。
五、不另為無罪諭知部分：
    公訴意旨另以：被告於犯罪事實一㈡所示時間、地點，竊得
    告訴人陳子薇之背包內尚有現金8萬7000元（即合計9萬5000
    元）等語。然查，證人即告訴人陳子薇固於警詢中證稱：我
    遭竊的粉紅色後背包內裝有現金9萬5000元等語，然被告僅
    坦承其竊得現金8000元，已如前述，其餘部分則除告訴人陳
    子薇單一指述外，並無其他客觀證據足以佐證，惟此部分如
    構成犯罪，與前揭犯罪事實一㈡為單純一罪關係，爰不另為
    無罪之諭知。
據上論斷，應依刑事訴訟法第299條第1項前段、第306條，刑法
第320條第1項、第47條第1項、第51條第6款、第41條第1項前段
、第38條之1第1項前段、第3項，刑法施行法第1條之1第1項，判
決如主文。
本案經檢察官黃政揚提起公訴，檢察官李濂到庭執行職務。
中　　華　　民　　國　　111 　年　　6 　　月　　29　　日
                  刑事第六庭    法  官  陳昱翔
以上正本證明與原本無異。
如不服本判決應於收受判決後20日內向本院提出上訴書狀，並應
敘述具體理由；其未敘述上訴理由者，應於上訴期間屆滿後20日
內向本院補提理由書（均須按他造當事人之人數附繕本）「切勿
逕送上級法院」。
告訴人或被害人如不服判決，應備理由具狀向檢察官請求上訴，
上訴期間之計算，以檢察官收受判決正本之日起算。
                                書記官  陳筱惠
中　　華　　民　　國　　111 　年　　6 　　月　　29　　日
附錄論罪科刑法條
刑法第320條
意圖為自己或第三人不法之所有，而竊取他人之動產者，為竊盜
罪，處5年以下有期徒刑、拘役或50萬元以下罰金。
意圖為自己或第三人不法之利益，而竊佔他人之不動產者，依前
項之規定處斷。
前二項之未遂犯罰之。